臺灣南投地方法院刑事判決　
110年度原交易字第5號
公  訴  人  臺灣南投地方檢察署檢察官 
被      告  花憶芳



選任辯護人  楊志航律師
            雅蔀恩．伊勇律師
上列被告因過失傷害案件，經檢察官提起公訴（110年度偵字第2
91號），被告在本院準備程序進行中就被訴事實為有罪之陳述，
經告以簡式審判之旨，並聽取當事人及辯護人之意見後，本院合
議庭裁定由受命法官獨任依簡式審判程序，判決如下：
    主  文
花憶芳犯過失傷害罪，處有期徒刑參月，如易科罰金，以新臺幣
壹仟元折算壹日。緩刑貳年，並應履行如附件所示本院一一一年
度司原附民移調字第一號調解成立筆錄所示內容之賠償義務。
    事  實
一、花憶芳於民國109年6月22日20時45分許，駕駛車牌號碼000-
    0000號自小客車，沿南投縣埔里鎮西安路三段由西往東方向
    直行，行經西安路三段139號前之劃有雙黃實線之雙向二車
    道，應注意依道路交通安全規則第94條第3項駕駛人應注意
    車前狀況並隨時採取必要之安全措施，當時並無不能注意之
    情形而疏未注意，貿然直行，撞及在該處由北往南方向，亦
    未注意依道路交通安全規則第134條第1項第3款規定貿然穿
    越馬路之葉佐龜，致葉佐龜受有顱內損傷、第1腰椎楔形壓
    迫閉鎖性骨折、右側小腿雙踝移位閉鎖性骨折、頭皮撕裂傷
    、右側前臂撕裂傷、頭部其他部位、左側眼臉、左側肩膀、
    右側手部、左側手部、左側前臂、左側手肘、右側後胸壁、
    左側膝部、左側足部、右側足部擦傷等傷害。
二、案經葉佐龜訴由南投縣政府警察局埔里分局報告臺灣南投地
    方檢察署檢察官偵查訴。  
    理  由
壹、程序方面：
    本件由受命法官獨任進行簡式審判程序，依刑事訴訟法規定
    ，不受傳聞法則等相關規定之限制。
貳、實體方面：
一、認定犯罪事實所根據的證據及理由：
  ㈠上揭事實，業據被告花憶芳於本院準備程序及審理時均坦承
    不諱（見本院卷第186、195頁），並有道路交通事故現場圖
    、道路交通事故調查報告表㈠、㈡、南投縣政府警察局埔里分
    局交通事故處理小組道路交通事故肇事人自首情形紀錄表、
    南投縣政府警察局道路交通事故當事人酒精測定紀錄表、埔
    基醫療財團法人埔里基督教醫院診斷證明書、南投縣政府警
    察局道路交通事故初步分析研判表、現場照片6張、行車紀
    錄器翻拍照片4張、監視器翻拍照片8張、證號查詢汽車駕駛
    人、車輛詳細資料報表、被告駕駛執照、行車執照等在卷可
    稽（見警卷第9至14、17至27、31、32頁；偵卷第19至20頁
    ），足認被告自白與事實相符，堪以採信。
　㈡按「汽車行駛時，駕駛人應注意車前狀況及兩車並行之間隔
    ，並隨時採取必要之安全措施」，道路交通安全規則第94條
    第3項訂有明文。被告為汽車駕駛人，自應注意上揭規定，
    且當時天候晴、夜間、柏油路面乾燥、無缺陷、無陷礙物，
    有道路交通事故調查報告表㈠附卷可稽(見警卷第10頁)，是
    被告並無不能注意之情形，竟未充分注意車前狀況且隨時採
    取必要之安全措施，顯有過失，且本件經送覆議，鑑定結果
    亦同此認定，此有交通部公路總局110年4月13日路覆字第11
    00024920號函暨檢附覆議意見書1份在卷可按（見偵卷第33
    至36頁），且被告之過失行為與告訴人之受傷結果間，具有
    相當因果關係，亦可認定。是本案事證明確，被告犯行堪予
    認定，應依法論科。
二、論罪科刑：
  ㈠核被告所為，係犯刑法第284條前段之過失傷害罪。被告於肇
    事後留在現場，於警方據報前往現場處理時，當場承認為肇
    事人而自首接受裁判，有南投縣政府警察局埔里分局交通事
    故處理小組道路交通事故肇事人自首情形紀錄表附卷可參（
    見警卷第12頁），是認被告符合自首之要件，爰依刑法第62
    條前段之規定減輕其刑。
　㈡爰以行為人之責任為基礎，審酌被告駕駛車輛上路，因一時
    疏失未能遵守道路交通安全規則，而肇致本件交通事故，致
    告訴人受有傷害，造成他人身體及精神之痛苦，所為實屬不
    該。惟念被告犯後坦承犯行，並與告訴人達成調解，約定分
    期給付，有本院111年度司原附民移調字第1號調解成立筆錄
    在卷可佐（見本院卷第131、132頁）；復考量本案行車事故
    之發生，告訴人夜間於劃有雙黃實線路段，跨越雙黃實線穿
    越道路不當為肇事主因、被告為肇事次因之過失及因果關係
    程度；兼衡被告無前科之素行、本件犯罪之手段、情節、告
    訴人所受傷勢暨被告自述國中畢業之智識程度，經濟狀況勉
    持，以擔任臨時工維生，月收入約新臺幣1萬5000元，需要
    獨自扶養3名子女之家庭生活經濟狀況（因涉被告隱私，其
    餘詳見本院卷第196頁）等一切情狀，量處如主文所示之刑
    ，並諭知易科罰金之折算標準。
  ㈢被告未曾因故意犯罪而受有期徒刑以上刑之宣告，有臺灣高
    等法院被告前案紀錄表可證，其因過失犯罪，犯後已坦承犯
    行，且與告訴人調解成立，有本院調解成立筆錄為憑（見本
    院卷第131、132頁），實具悔意，堪認被告經此偵、審程序
    及罪刑宣告之教訓後，當知戒慎警惕而無再犯之虞，爰依刑
    法第74條第1項第1款規定，併予宣告緩刑2年，以啟自新。
    復為確保被告能履行調解筆錄內容所載之賠償義務，以彌補
    告訴人所受損失，爰依刑法第74條第2項第3款規定，諭知被
    告應履行如主文後段所示之事項。倘被告未遵守前開緩刑所
    附條件且情節重大，足認原宣告之緩刑難收其預期效果，而
    有執行刑罰之必要者，依刑法第75條之1第1項第4款規定，
    得撤銷其緩刑宣告。 
三、如不服本件判決，得自收受送達之翌日起20日內，表明上訴
    理由，向本院提起上訴狀（須附繕本）。
據上論斷，應依刑事訴訟法第273 條之1 第1 項、第284 條之1
、第299 條第1 項前段，判決如主文。
本案經檢察官劉仁慈提起公訴，檢察官林孟賢到庭執行職務。
中　　華　　民　　國　　111 　年　　7 　　月　　12　　日
                        刑事第二庭  法  官    顏紫安
以上正本與原本無異。
如不服本判決應於收受送達後20日內向本院提出上訴書狀，並應
敘述具體理由；其未敘述上訴理由者，應於上訴期間屆滿後20日
內向本院補提理由書（均須按他造當事人之人數附繕本）「切勿
逕送上級法院」。
告訴人或被害人如對於本判決不服者，應具備理由請求檢察官上
訴，其上訴期間之計算係以檢察官收受判決正本之日期為準。
                                    書記官 
中　　華　　民　　國　　111 　年　　7 　　月　　13　　日
附錄本判決論罪科刑法條：
刑法第284條
因過失傷害人者，處1 年以下有期徒刑、拘役或10萬元以下罰金
；致重傷者，處3 年以下有期徒刑、拘役或30萬元以下罰金。

附件：(調解成立筆錄)